【裁判字號】    99,司,21
【裁判日期】    990622
【裁判案由】    選任清算人
【裁判全文】
臺灣板橋地方法院民事判決                99年度司字第21號
聲  請  人  財政部臺灣省北區國稅局三重稽徵所
法定代理人  黎玉麟
訴訟代理人  丙○○
上列聲請人因聲請選派聖山有限公司清算人事件，本院裁定如下
：
    主  文
選派乙○○（民國○○年○月○日生、身分證字號：Ｚ0000
00000號，住臺北縣石碇鄉○○○街38號）為聖山有限公司
之清算人。
聲請程序費用新臺幣壹仟元由聖山有限公司負擔。
    理  由
一、按解散之公司，除因合併、破產而解散者外，應行清算；而
    有限公司清算，準用無限公司有關之規定；又無限公司不能
    依公司法第79條規定定其清算人時，法院得因利害關係人之
    聲請，選派清算人，公司法第24條、第113 條、第81條分別
    定有明文。另按清算係以了結已解散公司之一切法律關係，
    並分配其財產為目的之程序，清算程序兼在保護股東及公司
    債權人之權益，是法院選派清算人，係以客觀上保護股東及
    公司債權人之權益為考量，並非在遂行個人主觀之意願。
二、本件聲請意旨略以：緣聖山有限公司遭經濟部於民國99年1
    月13日命令解散，其唯一董事及股東甲○○已於97年2 月17
    日死亡，繼承人全部拋棄繼承，為維持稅收徵起，爰依公司
    法第113 條準用同法第81條之規定，以利害關係人身分聲請
    選派清算人等語。
三、查聖山有限公司經經濟部以99年1月23日經中二字第0993490
    0480號函文命令解散及臺北縣政府以99年2月6日北府經登字
    第0990106061號函廢止登記後，並未選任清算人，而該公司
    唯一股東兼董事甲○○已於97年間死亡，其法定繼承人皆已
    拋棄繼承等情，有聲請人提出之公司變更登記表、經濟部及
    臺北縣政府上開函文、家庭成員（三親等）資料查詢清單、
    臺灣臺北地方法院99年2月24日北院隆家定97年度繼字第397
    號函、死亡登記申請書查詢等附卷可稽，堪以認定。是聲請
    人聲請為聖山有限公司選派清算人，係為處該公司未了結之
    事務，以儘速消滅其法人格，同時貫徹課稅公平，以免其因
    無法送達而處於實質無法課稅之不公平狀態，致有害公益，
    是聲請人之主張於法並無不合。嗣經本院依上開資料審酌結
    果，因甲○○之母乙○○係40年出生，尚未達不宜處理事務
    之年歲，應有正常智識能力處理公司之事務，則在聖山有限
    公司別無其他人適合擔任其清算人之情形下，選派乙○○為
    該公司之清算人應為妥適。
四、依非訟事件法第24條、第175 條第3 項，裁定如主文。
中    華    民    國    99    年    6     月    22    日
                  民事第二庭法  官  鍾啟煌
以上正本係照原本作成。
如對本裁定抗告，須於裁定送達後10日內向本院提出抗告狀。
中    華    民    國    99    年    6     月    22    日
                            書記官  張國仁

司法院資訊處製作；財團法人民間司法改革基金會備份。
